---
title: "Day00"
output:
  html_document:
    df_print: paged
  html_notebook: default
  pdf_document: default
---

J'importe 2 packages :

- tidyverse qui est un meta package pour faire plein de manipulations utiles pour la data science
- plotly qui permet de generer des figures interactives

On peut se permettre d'ignorer les messages pour le moment, ca concerne des conflits de nom entre differents packages mais c'est pas important.

```{r}
library(tidyverse)
library(plotly)
```

Je charge les données.

```{r}
df = read_csv("https://raw.githubusercontent.com/apt-42/data_training/main/day00/data.csv")
head(df)
```

J'ai initialement fais l'analyse en prenant en compte les 3 variables des données :

- longitude
- latitude
- altitude

J'arrive au meme flag en utilisant 2 methodes differentes :

- Une graphique
- Une numerique (car si les données deviennent trop grande, ca peut etre tres long de generer des figures)

# Methode graphique avec 3 variables

```{r}
fig = plot_ly(df, 
              x = ~longitude, 
              y = ~latitude, 
              z = ~altitude, 
              hoverinfo = 'text', 
              text = ~timestamp)
fig
```

On voit qu'il y a un point assez extreme a une altitude assez basse.

En utilisant l'hover, je peux determiner que la date etait :

**2021-08-19 a 11h12**

# Methode numerique avec 3 variables

L'idée ici est de mesurer la distance de tous les points entre eux.

Une fois qu'on a la distance d'un point par rapport a tous les autres points, selectionne la distance la plus proche de chaque point.

On obtient donc un vecteur contenant, pour chaque point, la distance au point le plus proche.

On regarde ensuite quel point est le plus eloigné.

```{r}
distances = dist(df[-1]) %>%
  as.matrix()
diag(distances) = NA
distanceToClosest = c()
for (r in 1:nrow(distances)) {
  mini = min(distances[r,], na.rm = TRUE)
  distanceToClosest = c(distanceToClosest, mini)
}
df %>% 
  dplyr::mutate(distanceToClosest = distanceToClosest) %>%
  dplyr::arrange(desc(distanceToClosest)) %>%
  head()
```

On peut donc determiner que le point le plus extreme (flag?) est :

**2021-08-19 a 11h12**

# Methode graphique avec 2 variables

Meme logique qu'au dessus avec 2 variables

```{r}
fig = plot_ly(df, 
              x = ~longitude, 
              y = ~latitude, 
              hoverinfo = 'text', 
              text = ~timestamp)
fig
```

On peut determiner que le flag est :

**2021-08-04 a 23h04**

# Methode numerique avec 2 variables

Meme logique qu'au dessus avec 2 variables

```{r}
distances = dist(df[-c(1, 4)]) %>%
  as.matrix()
diag(distances) = NA
distanceToClosest = c()
for (r in 1:nrow(distances)) {
  mini = min(distances[r,], na.rm = TRUE)
  distanceToClosest = c(distanceToClosest, mini)
}
df %>% 
  dplyr::mutate(distanceToClosest = distanceToClosest) %>%
  dplyr::arrange(desc(distanceToClosest)) %>%
  head()
```

On peut donc determiner que le point le plus extreme (flag?) est :

**2021-08-04 a 23h04**